臺灣高等法院民事裁定
111年度家抗字第21號
抗  告  人  蔡朝雨  
上列抗告人因與相對人林翠娥間分割遺產等強制執行事件，聲明
異議，對於中華民國111年1月7日臺灣臺北地方法院111年度執事
聲字第21號所為裁定提起抗告，本院裁定如下： 
    主  文
抗告駁回。
抗告費用由抗告人負擔。
    理  由
一、按強制執行應依執行名義為之；強制執行程序開始後，除法
    律另有規定外，不停止執行；有回復原狀之聲請，或提起再
    審或異議之訴，或對於和解為繼續審判之請求，或提起宣告
    調解無效之訴、撤銷調解之訴，或對於許可強制執行之裁定
    提起抗告時，法院因必要情形或依聲請定相當並確實之擔保
    ，得為停止強制執行之裁定，強制執行法第4條第1項、第18
    條第1、2項分別定有明文。復依辦理強制執行事件應行注意
    事項第9點第4項規定，依強制執行法第18條第2項裁定停止
    強制執行之權限，惟審判法院有之，執行法院並無此項權限
    ，其停止強制執行之裁定，如以提供擔保為停止強制執行之
    條件者，在提供擔保以前，不得停止強制執行。又強制執行
    事件係屬非訟性質，執行法院僅得形式上審究，不得為實體
    事項之審理（最高法院100年度台抗字第502號裁判意旨參照
    ）。
二、經查：
    ㈠、相對人前執原法院108年度重家繼訴字第67號分割遺產等
        事件於民國109年7月29日成立之和解筆錄(下稱系爭和
        解筆錄)為執行名義，向原法院民事執行處(下稱執行法
        院)聲請對相對人及訴外人蔡春梅強制執行系爭和解筆
        錄第5項之內容，經執行法院以110年度司執字第75794
        號分割遺產等強制執行事件(下稱系爭執行事件)執行中
        ；相對人雖另以抗告人係以詐欺方式成立系爭和解筆錄
        為由，向原法院請求繼續審判，經原法院以109年度重
        家續字第1號判決駁回相對人之請求，相對人不服，提
        起上訴，復經本院以110年度重家上字第41號判決將前
        開判決廢棄，發回原法院審理，經原法院以110年度重
        家續更一字第1號裁定駁回相對人之請求，相對人仍然
        不服，現正抗告中(下稱請求繼續審判訴訟)；然執行法
        院司法事務官以系爭和解筆錄於請求繼續審判訴訟判決
        確定前，仍為合法有效成立之執行名義，而系爭和解筆
        錄是否無效或應予撤銷，或債權人行使權利有無矛盾之
        處，乃屬實體爭執事項，執行法院無從審酌，且抗告人
        迄未依強制執行法第18條第2項規定，向法院聲請裁定
        准許抗告人供擔保後停止執行，則系爭執行事件之執行
        程序自不停止進行，而以110年度司執字第75794號裁定
        駁回抗告人停止執行之聲請及異議；原裁定以系爭和解
        筆錄是否無效或應予撤銷，及債權人權利行使有無矛盾
        等，均為實體爭執事項，執行法院無從審究，且抗告人
        或任何第三人迄未依強制執行法第18條第2項等相關規
        定，聲請法院裁定准許抗告人供擔保後停止執行，則執
        行法院駁回抗告人停止執行之聲請及異議，於法並無違
        誤為由，駁回抗告人之異議，於法核無不當。
　　㈡、抗告人之抗告意旨雖略以：相對人提出之文件與系爭和
        解筆錄無涉，伊才不同意簽名；且相對人一方面執系爭
        和解筆錄聲請強制執行，一方面主張系爭和解筆錄無效
        或應予撤銷，而請求繼續審判，行使權利顯有矛盾，為
        免與請求繼續審判訴訟之裁判矛盾，系爭強制執行程序
        自有停止之必要；況伊並未爭執系爭和解筆錄之效力，
        相對人實係以請求繼續審判之方式，阻止抗告人依系爭
        和解筆錄辦理地政機關登記，且毋庸提供擔保金，對伊
        甚為不公，原裁定駁回伊之異議，於法自屬違誤，求予
        廢棄原裁定云云。然查：系爭和解筆錄（見系爭執行事
        件卷第31-33頁）除經請求繼續審判訴訟裁判確認無效
        或應予撤銷之外，仍為合法有效成立之執行名義，相對
        人本得執以對抗告人聲請強制執行。而系爭和解筆錄是
        否無效或應予撤銷，及相對人行使權利有無矛盾之處等
        ，核屬實體爭執事項，執行法院並無審認之權限。況抗
        告人迄未依強制執行法第18條第2項或相關規定，向法
        院聲請裁定准許供擔保後停止強制執行，揆諸諸前揭說
        明，抗告人就系爭執行事件之強制執行程序聲明異議，
        並聲請停止強制執行，於法均有未合。
　　㈢、從而，原法院認執行法院司法事務官以系爭和解筆錄為
        合法有效之執行名義，而系爭和解筆錄是否無效或應予
        撤銷，及債權人權利之行使有無矛盾之處等，乃屬實體
        爭執事項，並非執行法院所得審究，且抗告人迄未依強
        制執行法第18條第2項或相關規定，向法院聲請裁定准
        許供擔保後停止執行，系爭強制執行程序無從停止，而
        駁回抗告人就系爭執行程序之異議及停止執行之聲請，
        核無不合為由，裁定駁回抗告人之異議，於法並無違誤
        。抗告意旨仍執前詞指摘原裁定不當，求予廢棄，為無
        理由。
三、據上論結，本件抗告為無理由。爰裁定如主文。
中　　華　　民　　國　　111 　年　　 2　　月　　 25 　日
  　　　　　　　　家事法庭  
  　                    審判長法  官  楊絮雲   
                              法  官  張宇葭
                              法  官  郭顏毓　
正本係照原本作成。
本裁定除以適用法規顯有錯誤為理由外，不得再抗告。如提起再
抗告，應於收受送達後10日內委任律師為代理人向本院提出再抗
告狀。並繳納再抗告費新臺幣１千元。
中　　華　　民　　國　　111 　年　　2 　　月　　25　　日
    　　　　　　　　　　　　　書記官  馬佳瑩